# 境外公司的递延所得税~

提问人：23340025 时间：2016-10-15 14:22:54
请教一下~ 非同一控制企业合并时候，对评估增值的资产要调递延所得税负债，如果这个资产是在美国公司（以后收益也会在美国公司实现），那么调递延所得税负债时候是用美国税率为基础调。 而美国税率好像是个累进税率，这时候怎么确认相关递延所得税影响呢？

回答人：chenyiwei
应合理估计暂时性差异转回期间的预计适用的平均税率（即转回年度的应纳所得税额与应纳税所得额之比），以该估计的平均税率来计量递延所得税资产或负债。